【裁判字號】    96,訴緝,34
【裁判日期】    970122
【裁判案由】    竊盜等
【裁判全文】
臺灣基隆地方法院宣示判決筆錄          96年度訴緝字第34號
公  訴  人  臺灣基隆地方法院檢察署檢察官
被      告  甲○○
公設辯護人  丁○○
上列被告因竊盜等案件，於中華民國97年1月22日上午10時25分
許，在本院第二法庭宣示判決，出席人員如下：
    法      官  何怡穎
    檢  察  官  丙○○
    書  記  官  鄭梅君
    通      譯  李信良
法官起立朗讀判決主文、犯罪事實要旨、處罰條文、附記事項，
及告以上訴限制、期間並提出上訴狀之法院，且諭知記載其內容
：
一、主  文：
    甲○○連續行使偽造私文書，足以生損害於他人，累犯，處
    有期徒刑壹年，減為有期徒刑陸月，如易科罰金以銀元參佰
    元即新臺幣玖佰元折算壹日。在豐基通訊行簽帳單上偽簽之
    「己○○」署押壹枚，在屈臣氏簽帳單上偽簽之「己○○」
    署押壹枚，均沒收。
二、犯罪事實要旨：
    詳如88年度偵緝字第517號起訴書所載，並補充被告甲○○
    因竊盜案件，經臺灣高等法院判處有期徒刑8月確定，於民
    國86年10月7日縮刑期滿而執行完畢（累犯）；又更正民國
    88 年4月22日竊盜犯行部分，係甲○○一人所為。
三、處罰條文：
    刑法第2 條第1 項、第210 條、第216 條、第321 條第1 項
    第1 款、第339 條第1 項、第47條第1 項、第219 條，修正
    前刑法第56條、第33條第5 款、第68條、第55條後段，罰金
    罰元提高標準條例第1條前段、96年罪犯減刑條例第2 條第1
    項第3款、第7條、第9條。
四、協商判決除有刑事訴訟法第454條之4第1項第1款於本訊問程
    序終結前，被告撤銷協商合意或檢察官撤回協商聲請者；第
    2款被告協商之意思非出於自由意志者；第4款被告所犯之罪
    非第455條之2第1項所定得以協商判決者；第6款被告有其他
    較重之裁判上一罪之犯罪事實者；第七款法院認應諭知免刑
    或免訴、不受理者情形之一，及違反同條第2項「法院應於
    協商合意範圍內為判決；法院為協商判決所科之刑，以宣告
    緩刑或2年以下有期徒刑、拘役或罰金為限」之規定者外，
    不得上訴。
五、如不服本件判決，得自收受判決送達之日起10日內，向本院
        提出上訴書狀，上訴於第二審法院。
中    華    民    國    97    年    1     月    22    日
                  臺灣基隆地方法院刑事第四庭
                      書  記  官    鄭梅君
                      法      官    何怡穎
以上正本證明與原本無異。
本判決除有刑事訴訟法第455條之4第1項第1款、第2款、第4款、
第6款、第7款所定情形之一，或違反同條第2項規定者外，不得
上訴。
如有前揭除外情形，對於本件判決如有不服，應於收受送達後10
日內，向本院提出上訴書狀，上訴於臺灣高等法院，並按他造當
事人之人數附具繕本。
中    華    民    國    97    年    1     月    22    日
                      書  記  官    鄭梅君
附錄犯罪法條
刑法第210條
偽造、變造私文書，足以生損害於公眾或他人者，處 5 年以下有期徒刑。
刑法第216條
行使第 210 條至第 215 條之文書者，依偽造、變造文書或登載不實
事項或使登載不實事項之規定處斷。
刑法第321條
犯竊盜罪而有左列情形之一者，處 6 月以上、 5 年以下有期徒刑：
一  於夜間侵入住宅或有人居住之建築物、船艦或隱匿其內而犯之者。
刑法第339條
意圖為自己或第三人不法之所有，以詐術使人將本人或第三人之物交付者
，處 5 年以下有期徒刑、拘役或科或併科 1 千元以下罰金。
附件：
臺灣基隆地方法院檢察署檢察官起訴書  88年度偵緝字第517號
     被告  甲○○  男  38歲（民國○○年○月○日生）
                   基隆市人  業無
                   國民身分證：Ｚ000000000號
                   住基隆市○○路19巷24之3號
以上被告因竊盜案件，已經偵查終結，認為應提起公訴，茲敘述
犯罪事實及證據並所犯法條如下：
         犯罪事實
 一、甲○○與乙○○（另案提起公訴） 基於共同為自己不法所
     有之犯意，於民國88年4月23日晚上12時許，侵入戊○○位
     於基隆市○○街77巷46 號住處，竊得戊○○所有之電腦鍵
     盤1個、Ｋ金藍寶鑽戒1只、玉墜子1 個、中華開發紀念幣1
     個、手錶1個、華銀保管箱卡1張、星相學1本、塑膠碗4 個
     、變壓器3個、行動電話充電器1個、無線電話1組、高爾夫
     球飾品1個、女用皮包2個、錄放影機1台、擴大器1 台等物
     。復意圖為自己不法之所有，於同年6月17 日凌晨，在基隆
     市警察局刑警隊第三組，竊得己○○所有之中國信託商業銀
     行信用卡1 張，得手後基於概括之犯意，以偽簽己○○之名
     字於簽帳單客戶簽名欄之方式，於同年月19  日分別持至基
     隆市○○路29 號豐基通訊行，盜刷購買ＳＡＧＥＭ 幻象行
     動電話1支（價值新臺幣3150元）及至基隆市○○路76 號區
     臣氏，盜刷人生美碘藥水1 瓶、恩莎防水膠布1 個、消毒紗
     布墊10片、３Ｍ克林顯防水透氣繃10 片、巧克力禮盒24 粒
     、ＨＥＬＬＬＯＫＩＴＴＹ宴會陶瓷組合2 組、金莎巧克力
     禮盒1盒、滴可明等商品（總計1459 元），使上開二商店誤
     認係己○○本人消費，陷於錯誤而交付上開物品，足生損
     害於己○○、上開二家商店及發卡銀行。
 二、案經基隆市警察局移送及基隆市警察局第二分局報告偵辦。
         證據並所犯法條
 一、訊據被告甲○○對竊得己○○之信用卡後盜刷之犯行坦承不
     諱，並經證人葉志勳及鄭慧茹證述綦詳，復有簽帳單影本
     及台灣屈臣氏大藥房股份有限公司交易明細表各一紙附卷
     可稽，被告此部份之犯行應堪認定。訊據被告矢口否認竊
     取戊○○上開物品，惟查，被告此部份之犯行，業據告訴
     人戊○○指訴綦詳，復有告訴人立據之贓物認領保管收據
     附卷可稽，再參之贓物係在被告房裡被警查獲之事實，
     足見被告此部份所辯應係卸責之詞委無可採，被告此部份之
     犯行亦應堪認定。二、核被告甲○○竊盜戊○○上開物品
     之所為，係犯刑法第三百二十一條第一項第一款之罪嫌；
     被告竊得己○○之信用卡後盜刷之犯行，係犯刑法第二百
     十條、第二百十六條、第二百十七條、第三百三十九條第
     一項之罪嫌，被告偽造署押為之偽造私文書之部分行為，
     偽造私文書後行使，偽造之低度行為為行使之高度行為所
     吸收，均不另論罪，被告前後兩次偽造私文書及詐欺取財之
     犯行，時間均緊接、所犯構成要件亦復相同，顯均係基於
     概括之犯意反覆為之，均請依連續犯之規定論處，被告竊
     盜與連續偽造文書及連續詐欺取財之犯行間，有方法結果
     之牽連關係，請依牽連犯之規定，應從一重之連續行使偽
     造私文書罪處斷。被告上開竊盜戊○○財物之犯行與連續
     行使私文書間，犯意各別、罪名互殊，請分論併罰。
 三、依刑事訴訟法第二百五十一條第一項提起公訴。
     此    致
 台灣基隆地方法院
中    華    民    國    88    年    11    月    23    日
                             檢察官    賴  正  聲
以上正本證明與原本無異。
中    華    民    國    88    年    11    月    26    日
                             書記官    王  光  裕
參考法條：
刑法第321條第1項第1款
犯竊盜罪而有左列情形之一者，處六月以上五年以下有期徒刑：
 (一)於夜間侵入住宅或有人居住之建築物、船艦，或隱匿其內
 而犯之者。
刑法第210條
偽造、變造私文書，足以生損害於公眾或他人者，處五年以下有
期徒刑。
刑法第216條
行使第二百十條至第二百十五條之文書者，依偽造、變造文書或
登載不實事項或使登載不實事項之規定處斷。
刑法第217條
一、偽造印章、印文或署押，足以生損害於公眾或他人者，處三
年以下有期徒刑。
二、盜用印章、印文或署押，足以生損害於公眾或他人者，亦同
    。
刑法第339條
意圖為自己或第三人不法之所有，以詐術使人將本人或第三人之
物交付者，處五年以下有期徒刑、拘役或科或併科一千元以下罰
金。


司法院資訊處製作；財團法人民間司法改革基金會備份。
